【裁判字號】    92,親,3
【裁判日期】    920217
【裁判案由】    否認子女
【裁判全文】
臺灣雲林地方法院民事判決  九十二年度親字第三號
    原      告    丙○○
    訴訟代理人    藍庭光律師
                  林易玫律師
    被      告    乙○○
    兼法定代理人  甲○○
右當事人間請求否認子女事件，本院判決如左：
    主      文
確認被告乙○○非原告之婚生女。
訴訟費用由被告負擔。
    事      實
甲、原告方面：
  一、聲明：如主文所示。
  二、陳述：原告與被告甲○○於民國八十年五月十日結婚，但自八十四年八月間起
      ，即分道揚鑣，互不往來，並終在八十六年五月一日協議離婚。被告甲○○在
      與原告婚姻關係存續中，自訴外人廖芳標受胎，並於八十六年三月十三日產下
      一女  (尚未申報戶籍，暫取名乙○○)，依法推定為原告之婚生女，惟原告與
      被告甲○○分居既久，且被告乙○○未曾申報戶籍，原告對乙○○出生之事實
      紿終不知。迨九十一年十一月間，因被告乙○○即將就學，被告甲○○急於為
      其申報戶籍，始將上開事實告知原告。被告乙○○事實上既非被告甲○○自原
      告受胎所生，而又依法推定為原告之婚生女，爰於一年之法定期間內提起本件
      訴訟，請求判決確認被告乙○○非原告之婚生女。
  三、證據：提出出生證明書、財團法人佛教大林慈濟醫院ＤＮＡ鑑定書各一件及戶
      籍謄本二件為證，並聲請訊問證人廖芳標。
乙、被告方面：
  一、聲明：同意原告之請求。
  二、陳述：被告乙○○確係被告甲○○與廖芳標所生，且被告甲○○亦確係因被告
      乙○○即將於九十二年度就讀小學，為申報戶籍，直至九十一年十一月間始將
      上開事實告知原告。
     理      由
一、本件原告主張之事實，業據其提出出生證明書、財團法人佛教大林慈濟醫院ＤＮ
    Ａ鑑定書各一件及戶籍謄本二件為證，核與被告甲○○陳述之情節相符，並經證
    人廖芳標到場證稱屬實，且依上開ＤＮＡ鑑定書之記載，該檢查結果不排除廖芳
    標與被告乙○○間之親子關係，按照親子鑑定有關理論計算，其親子關係概率大
    於百分之九九、九九，原告之主張，自堪信為實在。
二、按從子女出生日回溯第一百八十一日起至第三百零二日止為受胎期間；妻之受胎
    ，係在婚姻關係存續中者，推定其所生子女為婚生子女；前項推定，如夫妻之一
    方能證明妻非自夫受胎者，得提起否認之訴，但應於知悉子女出生之日起，一年
    內為之，民法第一千零六十二條第一項、第一千零六十三條第一項及同條第二項
    定有明文。查被告甲○○自廖芳標受胎生下被告乙○○，其受胎期間在原告與被
    告甲○○婚姻關係存續中，依法推定被告乙○○為原告與被告甲○○之婚生女，
    則原告於知悉被告乙○○出生之日起一年內，提起本件否認子女之訴，自屬有理
    由，應予准許。
三、據上論結，本件原告之訴為有理由，依民事訴訟法第八十五條第一項前段、第七
    十八條，判決如主文。
中      華      民      國    九十二    年      二      月     十七     日
                                        臺灣雲林地方法院民事第一庭
~B法      官  春生
右為正本係照原本作成。
如對本判決上訴，應於判決送達後二十日內向本院提出上訴狀。（須附繕本）
中      華      民      國    九十二    年      二      月     十六     日
~B法院書記官  彭文章


司法院資訊處製作；財團法人民間司法改革基金會備份。
